【裁判字號】    99,審智易,5
【裁判日期】    990415
【裁判案由】    違反商標法
【裁判全文】
臺灣高雄地方法院刑事判決             99年度審智易字第5號
公  訴  人  臺灣高雄地方法院檢察署檢察官
被      告  甲○○
上列被告因違反商標法案件，經檢察官提起公訴（99年度偵字第
818 號），本院判決如下：
    主  文
甲○○犯商標法第八十二條之非法陳列侵害商標權之商品罪，處
拘役貳拾日，如易科罰金，以新臺幣壹仟元折算壹日。緩刑貳年
，並應向公庫支付新臺幣貳萬元。扣案之仿冒GUCCI 皮包壹個沒
收。
    事  實
一、甲○○明知「GUCCI 」及其商標圖案（審定號：00000000號
    ），係義商固喜歡固喜公司向經濟部智慧財產局申請註冊登
    記獲准取得商標專用權，現仍於專用期間內，非經上開公司
    授權或同意，不得於同一商品使用相同或類似之商標圖樣，
    並不得意圖販賣而陳列仿冒該商標之商品；亦知其於民國96
    年間，在臺北市○○○市○路邊攤，以不詳價格所購入之GU
    CCI 皮包是未經授權擅自使用上開商標之仿冒皮包，竟基於
    意圖販賣而陳列仿冒商標商品之犯意，自98年8 月22日1 時
    10分起，在其位於高雄縣林園鄉○○村○○路165 巷33弄8
    號住處，利用友人之電腦，以網路連線設備連線至「露天拍
    賣」網站，並以其申設之「s224」帳號在該網站上，以新臺
    幣（下同）1,200 元（免運費）之價格，刊登販賣上開仿冒
    商品訊息，供有意購買之不特定人士上網競標，並留下電子
    郵件信箱及其所使用之華南銀行高雄三民分行帳號00000000
    0000號帳戶供得標者聯絡及支付貨款使用。嗣經警發現，於
    同年9 月間某日上網與甲○○談妥以870 元購買後，經甲○
    ○寄送上開仿冒皮包，而查獲上情。
二、案經彰化縣警察局北斗分局報告臺灣高雄地方法院檢察署檢
    察官偵查起訴。
    理  由
一、按被告以外之人於審判外之言詞或書面陳述，除法律有規定
    者外，不得作為證據，刑事訴訟法第159 條第1 項定有明文
    ，此即學理上所稱之「傳聞證據排除法則」，而依上開法律
    規定，傳聞證據原則上固無證據能力，但如法律別有規定者
    ，即例外認有證據能力。又按被告以外之人於審判外之陳述
    ，雖不符同法第159 條之1 至之4 之規定，而經當事人於審
    判程式同意作為證據，法院審酌該言詞陳述或書面陳述作成
    時之情況，認為適當者，亦得為證據，同法第159 條之5第1
    項定有明文。查本判決下列所引用之證據，均經被告、檢察
    官於本院審理中同意作為證據，本院審酌該等傳聞證據作成
    時之狀況，並無違法或不當等不宜作為證據之情形，依前開
    說明，均得作為證據。
二、上開事實，業據被告於本院審理時坦承不諱。核與證人范國
    峰於警詢證述之情節相符；並有扣押筆錄、扣押物品目錄表
    、扣押物品收據、經濟部智慧財產局商標資料、鑑定證明書
    、查扣物估價表、自動櫃員機交易明細表、露天拍賣網站網
    頁資料、會員帳號及IP位址資料、查獲照片在卷，及扣案仿
    冒GUCCI 皮包1 個可佐，足認被告任意性自白與事實相符。
    從而，本件事證明確，被告犯行，堪以認定，應依法論科。
三、按網路買賣為現今常見之交易方式，在網路上刊登販賣仿冒
    商標商品之訊息，與公然陳列仿冒商標商品之實品無異。次
    按刑法上關於販賣罪，倘對造無買受之真意，為協助警察辦
    案而佯稱購買，以求人贓俱獲，雖事實上不能真正完成買賣
    ，但被告原來既有販賣之故意，且已著手於販賣行為，仍應
    論以販賣罪之未遂犯（最高法院89年度台上字第4144號判決
    參照）。本件並無證據足認被告於購入該仿冒商標商品時，
    即有販賣之意圖，且查獲經過係員警為辦案而向被告佯稱購
    買，以求人贓俱獲，揆諸上開說明，事實上自不能真正完成
    買賣，無法成立販賣既遂。又因商標法第82條之販賣仿冒商
    標商品罪無處罰未遂之規定，故核被告所為，係違反商標法
    第81條第1 款而犯同法第82條之非法陳列侵害商標權之商品
    罪。檢察官認被告係犯同條之販賣仿冒商標商品罪，尚有未
    恰。又被告自民國98年8 月2 日起在前揭拍賣網站陳列侵害
    他人商標權之仿冒商品迄同年9 月間為警上網佯以購買為止
    ，為一陳列行為之延續，屬單純一罪。本院爰審酌被告貪圖
    小利，意圖販賣陳列品質低劣之仿冒物品，不僅侵害商標權
    人之權益，且足以擾亂國內同一商品市場之健全發展，影響
    國家正常經濟及貿易形象，所為實不足取；惟念其犯後坦承
    犯行，犯罪所得非鉅，被害人不予提出告訴等一切情狀，量
    處如主文所示之刑，並考量其高職學歷、家境勉持等情，諭
    知以新臺幣1,000 元折算1 日之易科罰金折算標準，以資懲
    儆。末查，被告前未曾因故意犯罪受有期徒刑以上刑之宣告
    ，此有臺灣高等法院被告前案紀錄表1 份在卷可佐，僅因一
    時失慮，偶罹刑典，經此偵審程序及罪刑之宣告後，當知所
    警惕，信無再犯之虞，是本院認上開宣告之刑，以暫不執行
    為當，依刑法第74條第1 項第1 款規定，併予宣告緩刑2 年
    ，以啟自新。又為促使被告日後得以知曉尊重法治之觀念，
    依同條第2 項第4 款規定併諭知被告應向公庫支付20,000元
    。至扣案仿冒GUCCI 皮包1 個，依商標法第83條規定，不問
    屬於被告與否，宣告沒收之。
據上論斷，依刑事訴訟法第299 條第1 項前段，商標法第82條、
第81條第1 款、第83條，刑法第11條、第41條第1 項前段、第74
條第1 項第1 款、第2 項第4 款，判決如主文。
中    華    民    國    99    年    4     月    15    日
                  刑事第十庭  法  官  方錦源
以上正本證明與原本無異。
如不服本判決，應於判決送達之日起10日內向本院提出上訴書狀
。
中    華    民    國    99    年    4     月    15    日
                              書記官  黃勤涵
附錄本判決論罪科刑法條：
商標法第82條
明知為前條商品而販賣、意圖販賣而陳列、輸出或輸入者，處
1 年以下有期徒刑、拘役或科或併科新臺幣 5 萬元以下罰金。

司法院資訊處製作；財團法人民間司法改革基金會備份。
